# 请教陈版关于模拟报表和备考报表

提问人：calvin923 时间：2021-05-20 14:30:32
陈版好。
请教下，如果我有个客户想拿评级，现在国资委说如果把a公司给你，能搞到评级就划给你。那么我先假设a要划入为基础出备考报表审阅报告，国资委出文件以后我出正式报表或模拟报表审计报告（根据划入企业的体量看，构成重大重组出模拟报表审计报告，否则出正式报表审计报告）这样理解对吗？谢谢

回答人：chenyiwei
备考报表及其审阅报告可根据需要出具；正式报表及其审计报告只有在满足会计上“合并日”的确定条件后才能出具，即正式报表的资产负债表日必须晚于合并日。